【裁判字號】    95,簡上,163
【裁判日期】    950831
【裁判案由】    違反商標法
【裁判全文】
臺灣臺北地方法院刑事判決             95年度簡上字第163號
    上  訴  人  臺灣臺北地方法院檢察署檢察官
    被      告  甲○○
上列上訴人因被告違反商標法案件，不服本院民國95年6月2日95
年度簡字第1523號第一審判決（臺灣臺北地方法院檢察署檢察官
聲請簡易判決處刑聲請書案號：95年度偵字第1497號），提起上
訴，並經臺灣臺北地方法院檢察署移送併案審理（95年度偵字第
12746號），本院管轄第二審之合議庭判決如下：
    主  文
原判決撤銷。
甲○○共同連續明知為未得商標權人同意，於同一商品，使用相
同之註冊商標之商品而販賣，處有期徒刑陸月，如易科罰金以銀
元佰元即新臺幣玖佰元折算壹日。
扣案之如附表二所示之物品均沒收之。
    事  實
一、甲○○係位於臺北市○○路○○路459巷5弄37號正對面之
    IT'S ME服飾店及位於臺北市○○區○○路459巷5弄10號1樓
    之J-POP服飾店之負責人，明知如附表一所示之商標圖樣為
    美商A&F商標公司向經濟部智慧財產局申請註冊獲准，而取
    得使用於如附表一所示指定商品之商標專用權（相關註冊證
    號、指定使用商品名稱、商標專用期間均詳如附表一所示）
    ，現仍於商標專用期間及延展專用期間內，亦明知扣案之使
    用如附表一所示商標圖樣之物品，均係未經上開商標權人之
    同意而於同一商品使用相同註冊商標圖樣之商品，竟基於販
    賣營利之概括犯意，自民國93年9月間某日起，在IT'S ME服
    飾店及J-POP服飾店內，連續多次將每件衣服以新臺幣（下
    同）120至130元代價及每件褲子以200元之代價所購入之未
    經上開商標權人之同意而使用如附表一所示商標圖樣之如附
    表二所示種類之商品予以陳列，並先後於93年9月及10月間
    某日，分別以每月30000元及32000元之代價，僱用黃智國（
    所涉違反商標法犯行，業經本院以95年度簡字第1763號判決
    有期徒刑四月在案）及張嘉麟（所涉違反商標法犯行，為前
    案確定判決效力所及，而由臺灣臺北地方法院檢察署以95年
    度偵字第1497號為不起訴處分確定）分別擔任J-POP服飾店
    店員及IT'S ME服飾店店長，且自渠等受僱時起即與甲○○
    間共同基於販賣營利之概括犯意聯絡，連續多次以外套每件
    690元至890元，T恤為每件590元至690元，特價期間則為3件
    1000元，褲子從3件1000元至每件690元，每雙鞋子1280元之
    價格出售予不特定之顧客，每日營業額計約7000元至8000元
    ，並租用臺北市○○區○○路225巷34號1樓及臺北市○○區
    ○○路225號21號1樓分別作為IT'S ME服飾店及J-POP服飾店
    之倉庫。嗣於94年2月4日15時30分至17時許，經警據報持搜
    索票前往如附表二所示處所進行搜索，而當場查獲未經上開
    商標權人之同意而使用如附表一所示商標圖樣之如附表二所
    示商品及其所有供犯罪所用之如附表二所示除前開商品外之
    物品（各搜索處所及查扣物品詳如附表二所示）。
二、案經美商A&F商標公司訴由臺北市政府警察局中正第一分局
    報請臺灣臺北地方法院檢察署檢察官聲請簡易判決處刑及移
    送併案審理。
    理  由
一、前揭犯罪事實，業據被告甲○○於偵審中坦承不諱，復經證
    人即IT'S ME服飾店店長張嘉麟、J-POP服飾店店員黃智國及
    IT'S ME服飾店店員陳炳霖、林瑋陞、陳炳源、陳建佑、許
    昱專、楊育成於警詢及偵查中證述在卷，核與告訴代理人江
    東林於警詢中指訴之情節相符，復有臺北市政府警察局中正
    第一分局搜索扣押筆錄、內政部警政署外事警官隊搜索扣押
    筆錄及扣押物品目錄表、經濟部中央標準局商標註冊證及告
    訴人A&F公司所出具之鑑定書在卷可稽，且有扣案之如附表
    二所示之物品可資佐證，足徵被告甲○○之上開自白與事實
    相符。本件事證明確，被告甲○○之上開犯行洵堪認定，應
    予依法論科。
二、核被告甲○○上開所為，係犯商標法第82條之販賣仿冒商標
    商品罪。而被告甲○○意圖販賣而陳列仿冒商標商品之低度
    行為為販賣之高度行為所吸收，均不另論罪。又刑法第28條
    業於94年2月2日修正公布，並自95年7月1日施行，而被告甲
    ○○所為上開違反著作權法犯行，係於94年2月4日完成，是
    本件被告甲○○行為後，法律已有變更；而其與證人張嘉麟
    及黃智國間就上開違反商標法犯行，分別有犯意聯絡及行為
    分擔，經比較修正前後規定之結果，不論依修正前或修正後
    之刑法第28條之規定均構成正犯，應認修正後之法律並非較
    有利於被告，依修正後刑法第2條第1項之規定，自應適用行
    為時之法律即修正前之刑法第28條之規定論以共同正犯。又
    刑法第56條連續犯之規定，業於94年2月2日修正公布刪除，
    並於95年7月1日施行，則被告甲○○之犯行，因行為後新法
    業已刪除連續犯之規定，此刪除雖非犯罪構成要件之變更，
    但顯已影響行為人刑罰之法律效果，自屬法律有變更，經比
    較修正前後規定之結果，應認修正後之法律並非較有利於被
    告，依修正後刑法第2條第1項之規定，自應適用行為時之法
    律即修正前之刑法第56條之規定論以連續犯（最高法院95年
    第8次刑事庭會議決議參照），是其先後多次販賣仿冒商標
    商品行為，時間緊接，方法相同，觸犯構成要件相同之罪名
    ，顯係基於概括犯意反覆為之，應依修正前刑法第56條連續
    犯之規定論以一罪，並加重其刑。又扣案之仿冒如附表一所
    示商標圖樣之如附表二所示商品，不問屬於犯人與否，爰依
    商標法第83條之規定宣告沒收之；至扣案如附表二所示除仿
    冒商品外等物品，均係供犯罪所用之物，且為被告甲○○所
    有，業經其供明在卷，爰依刑法第38條第1項第2款之規定諭
    知沒收之。原審據以論科，固非無見，然原判決未及審酌被
    告甲○○於94年2月4日在J-POP服飾店為警查獲之違反商標
    法犯行，且誤認被告甲○○所販售之上開商品係自中國大陸
    地區輸入而另論以輸入仿冒商標商品罪，亦未及比較新舊法
    律之適用，並就如附表二所示除仿冒商品外等物品漏未諭知
    沒收，均有未洽，是檢察官上訴意旨以原判決未就94年2月4
    日在J-POP服飾店為警查獲之違反商標法犯行予以審判為由
    ，指摘原判決不當，請求撤銷更為適當合法之判決，為有理
    由，且原判決亦有上開可議之處，即屬無可維持，應由本院
    予以撤銷改判。爰審酌被告甲○○未曾受有期徒刑以上刑之
    宣告，此有臺灣高等法院被告前案紀錄表在卷可稽，然其所
    為販賣仿冒商標商品之行為，嚴重影響商標權人之權益，參
    酌本件查扣仿冒商標商品之數量及價值，復於犯後坦承犯行
    ，及其品行、犯罪動機、目的、手段、行為次數、生活狀況
    、智識程度、犯罪所得之利益及所生之損害等一切情狀，量
    處如主文第二項所示之刑，並諭知易科罰金之折算標準。另
    被告甲○○行為時之刑法第41條第1項前段規定：「犯最重
    本刑為五年以下有期徒刑以下之刑之罪，而受六個月以下有
    期徒刑或拘役之宣告，因身體、教育、職業、家庭之關係或
    其他正當事由，執行顯有困難者，得以一元以上三元以下折
    算一日，易科罰金。」，且依修正前罰金罰鍰提高標準條例
    第2條前段（現已刪除）之規定，將上開易科罰金之折算標
    準就其原定數額提高為一百倍折算一日，是被告甲○○行為
    時之易科罰金折算標準，應以銀元一百元至三百元折算一日
    ，經折算為新臺幣後，應以新臺幣三百元至九百元折算為一
    日，惟95年7月1日施行之刑法第41條第1項前段則規定：「
    犯最重本刑為五年以下有期徒刑以下之刑之罪，而受六個月
    以下有期徒刑或拘役之宣告者，得以新臺幣一千元、二千元
    或三千元折算一日，易科罰金。」，經比較修正前後規定之
    結果，應認修正後之法律並非較有利於被告，依修正後刑法
    第2條第1項之規定，自應適用行為時之法律即修正前之刑法
    第41條第1項前段規定，定其折算標準。
據上論斷，應依刑事訴訟法第455條之1第1項、第3項、第369條
第1項前段、第364條、第299條第1項前段，商標法第82條、第83
條，刑法第11條前段、第2條第1項前段、第38條第1項第2款，修
正前刑法第28條、第56條、第41條第1項，修正前罰金罰鍰提高
標準條例第2條，現行法規所定貨幣單位折算新臺幣條例第2條，
判決如主文。
本案經檢察官郭昭吟到庭執行職務
中    華    民    國    95    年    8     月    31    日
                  臺灣臺北地方法院刑事第十五庭
                        審判長法  官  周祖民
                              法  官  吳麗英
                              法  官  黃雅君
以上正本證明與原本無異。
本判決不得上訴。
                              書記官  謝韻華
中    華    民    國    95    年    8     月    31    日
附錄本案論罪科刑法條：
商標法第82條
明知為前條商品而販賣、意圖販賣而陳列、輸出或輸入者，處一
年以下有
期徒刑、拘役或科或併科新臺幣 5 萬元以下罰金。
附表一：
商標圖樣  註冊證號  核准延展    專用商品名稱    專用權人
                    專用期限
          00000000 00/09/30     男女服裝、短褲  美商A&F
                                、汗衫、T恤、   商標公司
                                西裝、長褲、襯
                                衫、裙子、運動
                                裝、外衣、大衣
                                、雨衣、洋裝、
                                褲裙、短衫、夾
                                克、雪衣、軍裝
                                、背心、內衣、
                                防水衣
附表二：
┌──┬────┬───────┬────────┬─┬──┐
│編號│查獲時間│查獲地點      │查獲物品        │單│數量│
│    │        │              │                │位│    │
├──┼────┼───────┼────────┼─┼──┤
│一  │94.02.04│臺北市○○路  │IT'S ME店章     │個│1   │
│    │15時30分│459巷5弄37號正│銀貨兩訖章      │個│1   │
│    │        │對面（即IT'S  │員工打卡單      │張│8   │
│    │        │ME服飾店）    │員工上班規定    │張│1   │
│    │        │              │估價單、請款明細│本│142 │
│    │        │              │日記帳本        │本│4   │
│    │        │              │打樣報價單      │本│2   │
│    │        │              │名片            │張│2   │
│    │        │              │進貨單          │張│6   │
│    │        │              │「ABERCROMBIE & │雙│51  │
│    │        │              │FITCH」鞋子     │  │    │
│    │        │              │「ABERCROMBIE & │件│1285│
│    │        │              │FITCH」衣服     │  │    │
├──┼────┼───────┼────────┼─┼──┤
│二  │94.02.04│臺北市信義區永│「ABERCROMBIE & │件│523 │
│    │15時40分│吉路459巷5弄10│FITCH」上衣     │  │    │
│    │        │號1樓（即J-POP│「ABERCROMBIE & │件│363 │
│    │        │服飾店）      │FITCH」褲子     │  │    │
│    │        │              │帳冊            │本│4   │
│    │        │              │生產樣本        │冊│1   │
│    │        │              │當日交易紀錄    │張│1   │
├──┼────┼───────┼────────┼─┼──┤
│三  │94.02.04│臺北市信義區松│「ABERCROMBIE & │件│276 │
│    │        │山路225巷34號1│FITCH」外套     │  │    │
│    │        │樓（即IT'S ME │「ABERCROMBIE & │件│887 │
│    │        │倉庫）        │FITCH」T恤      │  │    │
│    │        │              │各類表冊        │本│8   │
├──┼────┼───────┼────────┼─┼──┤
│四  │94.02.04│臺北市信義區松│「ABERCROMBIE & │件│176 │
│    │        │山路225巷21號1│FITCH」外套     │  │    │
│    │        │樓（即J-POP倉 │「ABERCROMBIE & │件│376 │
│    │        │庫）          │FITCH」T恤      │  │    │
└──┴────┴───────┴────────┴─┴──┘


司法院資訊處製作；財團法人民間司法改革基金會備份。
